臺灣臺中地方法院交通事件裁定　　　 100年度交聲字第1335號
原處分機關　交通部公路總局臺中區監理所臺中市監理站
異議人即受處分人
　　　　　　詹益洲
上列異議人即受處分人因違反道路交通管理處罰條例案件，對於
交通部公路總局臺中區監理所臺中市監理站於民國100年4月19日
所為之處分（裁監稽違字第裁61-GF0000000號裁決書）聲明異議
，本院裁定如下：
    主  文
異議駁回。
    理  由
一、原處分機關略以：異議人即受處分人詹益洲(下稱受處分人)
    騎乘車牌號碼NB-53號大型重型機車（下稱系爭機車），於
    民國100年1月8日17時20分許，在臺中市○○路與公益路口
    處，因有「大型重機車前車牌未依指定位置放置（責令改正
    ）」之違規事由，經警攔停掣單當場舉發。受處分人於應到
    案期日前到案申訴，經原舉發機關函復後仍不服，原處分機
    關乃依道路交通管理處罰條例第12條第1項第7款、同條第2
    項裁處受處分人罰鍰新臺幣（下同）5,400元，並吊銷車牌
    。
二、受處分人聲明異議意旨略以：受處分人已依規定將前車牌張
    貼於系爭機車前端之明顯適當位置，並未如值勤員警所述未
    依規定張貼，依交通部98年4月28日交路字第0980029967號
    、內政部警政署98年4月30日警署交字第0980089327號函，
    現行大型重型機器腳踏車車型繁多，前方號牌之位置因車型
    有異，現階段對前方號牌之懸掛黏貼，原則應可從寬認定已
    有黏貼完整即可，系爭機車已依規定黏貼完整，違規事實舉
    發有誤等語，為此聲明異議等語。
三、按汽車號牌懸掛位置，除原設有固定位置外，應依下列規定
    懸掛固定：3、機器腳踏車及拖車號牌每車1面，應正面懸掛
    於車輛後端之明顯適當位置。但汽缸總排氣量550立方公分
    以上之大型重型機器腳踏車號牌自中華民國96年11月1日起
    每車2面，應正面懸掛於車輛前後端之明顯適當位置；其前
    方號牌並得以直式或橫式之懸掛或黏貼方式為之，道路交通
    安全規則第11條第1項第3款定有明文。次按汽車（包含機器
    腳踏車）已領有號牌而未懸掛或不依指定位置懸掛者，處汽
    車（包含機器腳踏車）所有3,600元以上10,800元以下罰鍰
    ，並禁止其行駛；前項第7款之牌照吊銷之，道路交通管理
    處罰條例第12條第1項第7款、第2項亦分別定有明文。汽車
    號牌有裁剪或扭曲懸掛者，以損毀號牌論，道路交通安全規
    則第11條第1項第3款、第2項亦有明定。其中所謂「不依指
    定位置懸掛」，大型重型機器腳踏車係以號牌未正面懸掛或
    黏貼於車輛前端之「明顯適當位置」為處罰要件，而號牌之
    建立，不僅可藉由外觀上區分車輛間之不同，且有利於車籍
    之管理，於車禍、違規發生時亦便於發現肇事、違規者，故
    認定是否係明顯適當位置，自應以該號牌懸掛後是否易於辨
    識牌號為準。經查，
  (一)受處分人騎乘系爭機車，於100年1月8日17時20分許，在臺
    中市○○路與公益路口處，經臺中市警察局第四分局警備隊
    員警當場攔停，摯單舉發大型重機車前車牌未依指定位置放
    置違規，嗣原處分機關以受處分人違規事實明確，裁處受處
    分人罰鍰5,400元，並吊銷系爭機車牌照之事實，有原處分
    機關裁監稽違字第裁61-GF0000000號裁決書、舉發機關中市
    警交字第GF000000 0號舉發通知單、舉發採證照片3幀在卷
    可稽，此部分事實，堪信為真實。
  (二)依卷附舉發機關採證照片所示，受處分人係將大型重型機車
    「NB-53」前方號牌，以捲曲之方式，黏貼在系爭機車右側
    前叉避震器上，非以正面直式或橫式懸掛或黏貼於明顯而適
    當之位置，於靜止狀態以前方平行目視而言，其車號因前叉
    彎曲弧度已不知前二碼究係「NB」亦或「NR」。又機車於行
    駛中，其號牌係辨識車籍之最重要依據，受處分人將車牌捲
    黏貼於前叉避震器上，於行進間，依正常平行目視之狀態，
    交通執勤員警及一般用路人均難以於通常情形下辨視前開號
    牌，自難認上開「NB-53」大型重型機車號牌之懸掛方式，
    與交通安全規則所規定之重型機車之前方號牌應正面以直式
    或橫式之懸掛或黏貼於車輛前端之明顯適當位置之規定相符
    （臺灣高等法院98年度交抗字第605號、臺灣高等法院臺中
    分院98年度交抗字第367號605號裁定意旨參照）。又觀之卷
    附受處分人所提出其系爭機車車身各角度照片，顯非不得依
    交通安全規則所規定以正面直式或橫式黏貼於車輛前端之明
    顯適當位置，是受處分人上開所辯，自不足採。
  (三)至異議人所提出交通部98年4月28日交路字第0980029967號
    、內政部警政署98年4月30日警署交字第0980089327號函文
    中雖稱現階段對前方號牌之懸掛(黏貼)，原則應從寬認定以
    有「黏貼完整」即可，惟在道路交通安全規則第11條第1項
    第3款未修正前，仍應符合「明顯適當位置」，末此敘明。
四、綜上所述，受處分人未依指定位置懸掛號牌之違規事實已臻
    明確，違規行為堪予認定。原處分機關依違反道路交通管理
    處罰條例第12條第1項第7款、第2項及違反道路交通管理事
    件統一裁罰基準表之規定，裁處受處分人罰鍰5,400元並吊
    銷牌照，核無不當，本件異議為無理由，應予駁回。
據上論斷，應依道路交通管理處罰條例第87條第2項，道路交通
事件處理辦法第18條規定，裁定如主文。
中    華    民    國   100    年    5     月    5     日
                       交通法庭  法  官  劉正中
以上正本證明與原本無異。
如不服本裁定應於送達後5日內向本院提出抗告狀。
                                 書記官  黃英寬
中    華    民    國   100    年    5     月    5     日